臺灣屏東地方法院刑事判決　　　　　　　 95年度易字第820號
公　訴　人　臺灣屏東地方法院檢察署檢察官
被　　　告　甲○○
上列被告因竊盜案件，經檢察官提起公訴（95年度偵字第4849號
），被告於準備程序中先就被訴事實為有罪之陳述，本院合議庭
裁定改依簡式審判程序審理，判決如下：
    主  文
甲○○攜帶兇器竊盜，累犯，處有期徒刑柒月。又攜帶兇器竊盜
，累犯，處有期徒刑柒月。又攜帶兇器竊盜，累犯，處有期徒刑
柒月。又攜帶兇器竊盜，累犯，處有期徒刑柒月。又攜帶兇器竊
盜，累犯，處有期徒刑柒月。應執行有期徒刑貳年壹月。
    事  實
一、甲○○前因施用毒品案件，經本院以91年度屏簡字第429 號
    判處有期徒刑5 月確定，並於94年6 月5 日縮短刑期執行完
    畢。詎仍不知悔改，竟分別基於意圖為自己不法所有之犯意
    ，於附表所示時間，先後5 次騎乘車牌號碼OPA-369號重型
    機車，前往屏東縣麟洛鄉○○村○○路農場巷11號之廢棄豬
    舍內，拿取置於上開廢棄豬舍內之棉質手套1 雙及足以為凶
    器之梅花板手、開口板手、固定鉗、魚尾鉗各1 支用以竊取
    養豬專用之鐵製容器，數量各如附表所示，合計共13只，並
    分別於得手後，隨即以上開機車載運至屏東縣香揚段471 號
    之公館資源回收場，以每公斤約新臺幣（下同）7 元，即每
    2 只280 元或每3 只400 元之代價變賣予不知情之該資源回
    收場員工陳秋月，得款合計1,760 元，嗣於同年8 月10日11
    時50分許，甲○○自公館資源回收場步出，在路旁清點當日
    所得贓款時，為警攔檢而查獲並扣得上開作案工具及贓款40
    0 元。
二、案經屏東縣警察局屏東分局報請臺灣屏東地方法院檢察署檢
    察官偵查起訴。
    理   由
一、本件被告甲○○所為係犯死刑、無期徒刑、最輕本刑為3 年
    以上有期徒刑以外之罪，其於本院審判程序中就被訴事實為
    有罪之陳述，經法官告知簡式審判程序之旨，並聽取公訴人
    、被告之意見後，本院合議庭依刑事訴訟法第273 條之1第1
    項規定，裁定由受命法官獨任進行審判程序，另依同法第27
    3 條之2 、第159 條第2 項之規定，不適用傳聞法則有關限
    制證據能力之相關規定，合先敘明。
二、訊據被告對於附表所示各次犯罪事實於警詢、偵查及本院審
    理中均坦承不諱，核與證人即本件被害人乙○○證述之物品
    失竊情形及證人即公館資源回收場員工陳秋月證述之分次買
    受前開鐵製容器13只情節大致相符，且有扣押物品目錄表、
    贓物認領保管單各1 紙及照片6 幀附卷可稽，足徵被告之自
    白與事實相符，應堪採信。從而本案事證明確，被告犯行已
    堪認定，應依法論科。
三、按刑法第321 條第1 項第3 款之攜帶兇器竊盜罪，係以行為
    人攜帶兇器竊盜為其加重條件，此所謂兇器，其種類並無限
    制，凡客觀上足對人之生命、身體、安全構成威脅，具有危
    險性之兇器均屬之，且祇須行竊時攜帶此種具有危險性之兇
    器為已足，並不以攜帶之初有行兇之意圖為必要（最高法院
    74年3 月19日刑庭總會決議參照）。查本件被告甲○○為附
    表各次竊盜犯行時，其所攜帶之梅花板手、開口板手、固定
    鉗及魚尾鉗各1 支，係鐵製堅硬之物，且具相當之長度，以
    之攻擊於人，於客觀上足以為對他人之生命、身體造成傷害
    ，自屬兇器。核被告所為，係犯刑法第321 條第1 項第3款
    之攜帶兇器竊盜罪。被告實施附表各次竊盜行為之時間分別
    相隔1 至2 日不等，並非於密切接近之時間實施，依一般社
    會健全觀念，在時間差距上，可以分開，在刑法評價上，各
    具獨立性，每次行為皆可獨立成罪，故顯非基於同一竊盜犯
    意下之接續行為，殊無接續關係可言，應予分論併罰。又被
    告前因施用毒品案件，經本院以91年度屏簡字第429 號判處
    有期徒刑5 月確定，並於94年6 月5 日縮短刑期執行完畢之
    情，有臺灣高等法院被告前案紀錄表1 紙在卷可稽，於5 年
    以內故意再犯本件有期徒刑以上之各罪，為累犯，均應依刑
    法第47條第1項 規定，加重其刑。爰審酌被告67年12月1 日
    生，受有國中畢業之教育程度，有年籍資料在卷可參，行為
    時年27歲，正值青壯，不思以正當手段獲取財物，竟圖不勞
    而獲竊取他人之物，惡性非輕，惟犯罪後態度良好，於警詢
    、偵查及本院審理時均坦承犯行，表示悔悟，所竊取物品價
    值非鉅，且已由被害人取回，犯罪情節尚非重大，及犯罪手
    段、目的、生活狀況與智識程度等一切情狀，分別量處如主
    文所示之刑，並定應執行刑。另扣案之棉質手套1 雙、及梅
    花板手、開口板手、固定鉗、魚尾鉗各1 支，雖係供犯罪所
    用之物，惟並非被告所有，已據被告供承在卷；又扣案之現
    金400 元雖係被告變賣其竊取如附表所示編號5 之養豬專用
    鐵製容器所得贓款，惟尚非因實施犯罪而直接所得之物，依
    法均不得宣告沒收，附此敘明。
四、據上論斷，應依刑事訴訟法第273 條之1 第1 項、第299 條
    第1 項前段，刑法第321 條第1 項第3 款、第47條第1 項、
    第51條第5 款，判決如主文。
本案經檢察官林吉泉到庭執行職務。
中　　華　　民　　國　　96　　年　　1 　　月　　24　　日
                  刑事第三庭    法  官  林雅莉
以上正本證明與原本無異。
如不服本判決應於收受本判決送達後10日內向本院提出上訴書狀
，其未敘述上訴理由者，並得於提起上訴後10日內向本院補提理
由書狀（均須按他造當事人之人數附繕本）「切勿逕送上級法院
                                書記官  黃佳惠
中　　華　　民　　國　　96　　年　　1 　　月　　24　　日
附表：
┌──┬───┬─────┬─────────┬───┬────┐
│編號│行為人│犯罪時間  │犯 罪 地 點       │被害人│財手財物│
├──┼───┼─────┼─────────┼───┼────┤
│１  │甲○○│95年8 月5 │屏東縣麟洛鄉新田村│乙○○│養豬專用│
│    │      │日9時許   │信義路農場巷11 號 │      │鐵製容器│
│    │      │          │之廢棄豬舍        │      │3只     │
├──┼───┼─────┼─────────┼───┼────┤
│２  │甲○○│95年8 月6 │屏東縣麟洛鄉新田村│      │養豬專用│
│    │      │日9時許   │信義路農場巷11 號 │乙○○│鐵製容器│
│    │      │          │之廢棄豬舍        │      │2只     │
│    │      │          │                  │      │        │
├──┼───┼─────┼─────────┼───┼────┤
│３  │甲○○│95年8 月8 │屏東縣麟洛鄉新田村│      │養豬專用│
│    │      │日9時許   │信義路農場巷11 號 │乙○○│鐵製容器│
│    │      │          │之廢棄豬舍        │      │3只     │
├──┼───┼─────┼─────────┼───┼────┤
│４  │甲○○│95年8 月9 │屏東縣麟洛鄉新田村│      │養豬專用│
│    │      │日9 時許  │信義路農場巷11 號 │乙○○│鐵製容器│
│    │      │          │之廢棄豬舍        │      │2只     │
├──┼───┼─────┼─────────┼───┼────┤
│５  │甲○○│95年8 月10│屏東縣麟洛鄉新田村│      │養豬專用│
│    │      │日凌晨9 時│信義路農場巷11 號 │乙○○│鐵製容器│
│    │      │許        │之廢棄豬舍        │      │3只     │
└──┴───┴─────┴─────────┴───┴────┘
附錄本件判決論罪科刑法條：
刑法第321條第1項第3款
犯竊盜罪而有左列情形之一者，處 6 月以上、 5 年以下有期徒
刑：
三  攜帶兇器而犯之者。
